【裁判字號】    99,簡上,387
【裁判日期】    991215
【裁判案由】    違反毒品危害防制條例
【裁判全文】
臺灣臺南地方法院刑事判決             99年度簡上字第387號
上  訴  人
即  被  告  陳錫瑞
上列上訴人即被告因違反毒品危害防制條例案件，不服本院99年
度簡字第2301號中華民國99年9月23日第一審簡易判決 （聲請簡
易判決處刑書案號：99年度毒偵字第1634號），提起上訴，並就
被訴事實為有罪之陳述，本院管轄之第二審合議庭裁定進行簡式
審判程序，判決如下：
    主      文
上訴駁回。
    事實及理由
一、本案經本院審理結果，認第一審判決以上訴人陳錫瑞施用第
    二級毒品之犯行，事證明確，並適用毒品危害防制條例第十
    條第二項，刑法第十一條前段、第四十七條第一項、第四十
    一條第一項前段等規定，對上訴人量處有期徒刑六月，並諭
    知易科罰金之折算標準，經核其認事用法及量刑均無不當，
    應予維持，且除原審判決犯罪事實引用之聲請簡易判決處刑
    書第一行、第二行關於「臺灣臺南地方法院」之記載，應更
    正為「臺灣高雄地方法院」；第三行關於「本署」之記載，
    應更正為「臺灣高雄地方法院檢察署」；第五行、第九行、
    第十行關於「上開法院」之記載，應更正為「本院」，及原
    審判決事實及理由欄第十二行關於「本院」之記載，應更正
    為「臺灣高雄地方法院」，暨證據應補充「被告於審判中之
    自白」外，餘引用第一審判決書記載之事實、證據及理由（
    如附件）。至未扣案上訴人用以施用第二級毒品甲基安非他
    命之錫箔紙，已為上訴人丟棄乙情，業據上訴人於本院審理
    時供陳在卷（詳本院卷第三五頁反面、第三六頁正面），是
    該錫箔紙既無證據足資證明尚存在，未免將來執行發生困難
    ，爰不併予宣告沒收，附此敘明。
二、上訴人即被告上訴意旨雖以：被告因一時失察而誤蹈法網，
    上訴人對其犯行實感相當後梅，上訴人於偵查及原審審理期
    間，坦承犯行且未有絲毫隱瞞，更全力協助調查以釐清案情
    ，避免浪費無謂之司法資源，顯見上訴人相當懊悔其所犯下
    之錯誤，犯後態度相當良好。惟原審量處上訴人有期徒刑六
    個月，量刑恐稍嫌過重，上訴人實感相當委屈，且上訴人剛
    剛戒除毒癒，剛剛找到合適工作，且有二名幼子須要扶養，
    無法負擔過重之罰金，故請求撤銷原判決從輕量刑等語。然
    按關於刑之量定，係實體法上賦予法院得為自由裁量之事項
    ，倘其未有逾越法律所規定之範圍，除顯有失出失入等科罰
    與罪責不相當之情形外，應予尊重，不得任意加以指摘。經
    查，本件原審量刑之酌科，係審酌被告施用毒品，係戕害其
    身心，惟易滋生其他犯罪，惡化治安，嚴重損及公益，且被
    告前曾犯施用毒品經法院判刑確定且執行完畢，竟再為本件
    施用毒品犯行，顯見其不思悔改，自制力亦顯不佳，惟另考
    量其施用毒品行為於本質上係屬自我戕害行為，反社會性之
    程度應屬較低等一切情狀，而為謹慎之裁量，無何科罰與罪
    責不相當之瑕疵可指。是上訴人上訴意旨指摘原判決量刑過
    重，難認為有理由，應予駁回。
據上論斷，應依刑事訴訟法第四百五十五條之一第一項、第三項
、第三百六十四條、第二百七十三條之一第一項、第三百七十三
條、第三百六十八條，判決如主文。
本案經檢察官莊玲如到庭執行職務。
中    華    民    國    99    年    12    月    15    日
                  刑事第十四庭  審判長法  官  陳金虎
                                      法  官  黃翰義
                                      法  官  周紹武
以上正本證明與原本無異。
本件不得上訴。
                                      書記官  黃憶筑
中    華    民    國    99    年    12    月    15    日
附錄本案論罪科刑法條全文：
毒品危害防制條例制第十條第二項：
施用第二級毒品者，處三年以下有期徒刑。

司法院資訊處製作；財團法人民間司法改革基金會備份。
